臺灣雲林地方法院刑事判決　　　　　　　 96年度易字第110號
公　訴　人　臺灣雲林地方法院檢察署檢察官
被　　　告　丁○○
　　　　　　　　　　（
上列被告因竊盜案件，經檢察官提起公訴（96年度偵字第1002號
），嗣因被告就被訴事實為有罪之陳述，經本院合議庭裁定由受
命法官獨任適用簡式審判程序審理，判決如下：
    主  文
丁○○攜帶兇器竊盜，累犯，處有期徒刑拾月；又損壞他人之車
門鎖，足以生損害於他人，累犯，處拘役肆拾日，如易科罰金，
以新臺幣壹仟元折算壹日。
扣案Ｔ型內六角起子、十字起子、剪刀各壹支均沒收。
    事  實
一、丁○○前因竊盜、贓物等案件，先後經臺灣臺中地方法院，
    以92年度易字第2098號及93年度中簡字第466 號，分別判處
    有期徒刑6 月及3 月確定，並經定應執行刑為有期徒刑8 月
    確定，甫於民國93年6 月18日易科罰金執行完畢。詎猶不知
    悔改，竟意圖為自己不法之所有，並基於毀損之犯意，自96
    年2 月10日上午8 時許起至同日上午10時許止，攜帶其所有
    客觀上具有危險性、可供兇器使用之Ｔ型內六角起子、十字
    起子及剪刀各1 支，至雲林縣斗六市○○路文化中心廣場前
    ，持上開Ｔ型內六角起子接續撬開損壞停放該處之甲○○、
    乙○○、戊○○及丙○○等人所有，車牌號碼分別為VX-947
    2 、TP-6068 、HB-6720 及D2-2915 號自用小客車之車門鎖
    ，再進入甲○○車內，徒手竊取甲○○所有之咖啡色零錢包
    1 個（內有現金新臺幣【下同】424 元）；進入乙○○車內
    ，徒手竊取乙○○所有之國道高速公路回數票7 張及現金40
    元；進入戊○○車內，持上開剪刀剪斷電線而竊取戊○○所
    有之PASSION 廠牌汽車音響1 台（機號：EJ0000000 號）；
    進入丙○○車內，徒手竊取丙○○所有之汽車保養卡1 張及
    玩具狗布娃娃1 隻，並持上開剪刀剪斷電線而竊取丙○○所
    有Clarion 廠牌汽車音響1 台（機號：0000000 號），足以
    生損害於甲○○、乙○○（戊○○、丙○○就毀損部分均未
    據告訴）。嗣於同日上午10許，在上址為值勤員警當場查獲
    ，並扣得上開Ｔ型內六角起子、十字起子、剪刀各1 支。
二、案經甲○○、乙○○訴由雲林縣警察局移送臺灣雲林地方法
    院檢察署檢察官偵查起訴。
    理  由
一、按本件被告丁○○所犯係死刑、無期徒刑、最輕本刑為3 年
    以上有期徒刑以外之罪，其於準備程序就前揭被訴事實為有
    罪之陳述，經受命法官告知簡式審判程序之旨，並聽取其與
    公訴人之意見後，本院認無不得或不宜改依簡式審判程序進
    行之情事，依刑事訴訟法第273 條之1 第1 項、第284 條之
    1 規定，裁定本件由受命法官獨任進行簡式審判程序，合先
    敘明。
二、上開犯罪事實業據被告於警詢、偵訊及本院審理中均坦承不
    諱，核與告訴人甲○○、乙○○、被害人戊○○、丙○○等
    人於警詢中之指訴相符，並有贓物認領保管單4 張、扣案物
    與現場照片共10張附卷可稽，及被告所有供犯罪所用之Ｔ型
    內六角起子、剪刀各1 支、供犯罪預備之十字起子1 支扣案
    可證，綜上足認，被告前揭自白與事實相符，應堪採為被告
    有罪之證據。本案事證已臻明確，被告上開竊盜及毀損之犯
    行均堪認定。
三、查扣案Ｔ型內六角起子及十字起子各1 支，金屬部分均質地
    堅硬，且末端銳利，業經本院當庭勘驗無訛，與扣案剪刀1
    支，在客觀上均足以對人之生命、身體安全構成威脅，核屬
    兇器。是核被告所為，係犯刑法第321 條第1 項第3 款之攜
    帶凶器加重竊盜罪及同法第354 條之毀損罪。起訴書論罪部
    分雖漏未論及刑法第354 條之毀損罪，惟犯罪事實欄內已敘
    明被告毀損告訴人甲○○、乙○○之車門鎖之事實，且此部
    分已合法告訴，應認此部分業經檢察官提起公訴。又被告基
    於單一之竊盜及毀損犯意，於時空密接之情形下，先後多次
    竊盜及毀損犯行，均屬接續犯。被告所犯上開2 罪，犯意各
    別，行為互殊，應予分論併罰。再被告前因竊盜、贓物等案
    件，先後經臺灣臺中地方法院，以92年度易字第2098號及93
    年度中簡字第466 號，分別判處有期徒刑6 月及3 月確定，
    並經定應執行刑為有期徒刑8 月確定，甫於93年6 月18 日
    易科罰金執行完畢，有臺灣高等法院被告前案紀錄表1 份在
    卷可按，其受有期徒刑之執行完畢，5 年以內故意再犯本件
    均為有期徒刑以上之罪，為累犯，均應依刑法第47條第1 項
    規定加重其刑。爰審酌被告正值青年，竟不思以正當途徑獲
    取財物，以破壞車門鎖之方式先後4 次侵入他人車內竊取財
    物，本不宜寬貸，惟念其犯後坦承犯行，態度良好，及所竊
    取之財物價值等一切情狀，因認檢察官求刑有期徒刑1 年2
    月尚屬過重，爰分別量處如主文所示之刑，並就毀損部分諭
    知易科罰金之折算標準。
四、扣案之Ｔ型內六角起子、十字起子、剪刀各1 支，係被告所
    有供本件竊盜及毀損犯行所用或預備之物，業據被告供承在
    卷，爰依刑法第38條第1 項第2 款之規定宣告沒收。
據上論斷，應依刑事訴訟法273 條之1 第1 項、第284 條之1 、
第299 條第1 項前段，刑法第321 條第1 項第3 款、第354 條、
第47條第1 項、第41條第1 項、第38條第1 項第2 款、第51條第
9 款，刑法施行法第1 條之1 第1 項、第2 項前段，判決如主文
。
本案經檢察官李明哲到庭執行職務。
中　　華　　民　　國　　96　　年　　4 　　月　　16　　日
                  刑事第一庭    法  官  王雅苑
以上正本證明與原本無異。
如不服本判決，應於判決收受後10日內，向本院提出上訴狀（須
附繕本）。
                                書記官  譚系媛
中　　華　　民　　國　　96　　年　　4 　　月　　17　　日
附錄本案論罪科刑法條全文：
中華民國刑法第321 條第1 項第3 款
犯竊盜罪而有左列情形之一者，處6 月以上、5 年以下有期徒刑
：
三攜帶兇器而犯之者。
中華民國刑法第354 條
毀棄、損壞前2 條以外之他人之物或致令不堪用，足以生損害於
公眾或他人者，處2 年以下有期徒刑、拘役或5 百元以下罰金。
